【裁判字號】    97,抗,1726
【裁判日期】    971027
【裁判案由】    裁定拘提
【裁判全文】
臺灣高等法院民事裁定                  97年度抗字第1726號
抗  告  人  法務部行政執行署新竹行政執行處
法定代理人  甲○○
抗告人因與相對人乙○○間聲請拘提事件，對於中華民國97 年9
月25日臺灣新竹地方法院97年度拘字第27號所為裁定，提起抗告
，本院裁定如下：
    主      文
原裁定廢棄。
准拘提相對人乙○○。
抗告程序費用由相對人負擔。
    理      由
一、按義務人經行政執行處合法通知，無正當理由而不到場或拒
    不報告財產狀況者，行政執行處得命其提供相當擔保或限期
    履行，義務人逾期不履行，亦不提供擔保者，經行政執行處
    再次合法通知，仍無正當理由而不到場者，行政執行處得聲
    請該管法院拘提之；又關於義務人拘提管收及應負義務之規
    定，於公司之負責人亦適用之，行政執行法第17條第1項第5
    款、第6款、第2項第2款及第24條第4款分別定有明文。又行
    政機關為行政行為時，除法律另有規定外，應依行政程序法
    之規定為之，行政程序法第3條第1項亦定有明文。是行政執
    行行為亦屬行政機關之行政行為，自應適用行政程序法第1
    章第11節有關送達之規定，而無依行政執行法第26條規定準
    用民事訴訟法第1編第4章第2節有關送達規定之餘地。故法
    務部行政執行署所屬行政執行處依行政程序法規定交由郵政
    機關送達文書，並由郵政機關依行政程序法第74條第2項規
    定，將文書寄存於送達地之郵政機關，以為送達，自生送達
    之效力（最高法院92年度台抗字第484號裁定參照）。
二、本件抗告人在原法院聲請意旨略以：相對人為納稅義務人聯
    華房屋仲介有限公司 (下稱聯華公司)之負責人，因聯華公
    司滯納營業稅新台幣 (下同)23 萬餘元，且財產及所得不足
    供執行，經伊於民國 (下同)96 年4月16日至聯華公司營業
    處所查訪，發現其已不在該處營業。伊即於96年5月7日發函
    通知相對人應於文到15日內到場繳清欠款，或提供足額擔保
    及報告財產狀況，該函文已於96年5月10日寄存於相對人住
    所地即苗栗縣公館鄉五谷村五谷228之1號之公館郵局，惟相
    對人並未遵期履行，伊乃於97年2月19日再次發函通知相對
    人應於97年3月17日到場繳清欠款，或提供足額擔保及報告
    財產狀況，該函文亦已於97年2月25日寄存於公館郵局，惟
    相對人仍未遵期履行，伊復於97年5月14日發函通知相對人
    應於97年6月3日到場繳清欠款，或提供足額擔保及報告財產
    狀況，該函文復已於97年5月21日寄存於公館郵局，然相對
    人又未遵期履行等情，爰依據行政執行法第17條第2項第2款
    之規定，聲請准予拘提相對人，並提出財政部台灣省中區國
    稅局行政執行案件移送書、台灣苗栗地方法院債權憑證、苗
    栗縣稅捐稽徵處滯納稅款罰鍰案件移送書、財政部台灣省中
    區國稅財產歸屬資料清單、公司基本資料查詢表、相對人戶
    籍資料、執行筆錄、及抗告人96年5月7日、97年2月19日、
    97 年5月14日函文暨送達證書為證（見外放抗告人94年度營
    稅執專字第4366號執行卷內）。
三、經查抗告人所為之上開聲請，經核與行政執行法第17條第1
    項第5款、第6款、第2項第2款、第24條第4款、及行政程序
    法第74條第2項之規定相符，揆諸首開說明，其聲請拘提相
    對人，自應准許。乃原法院竟認抗告人之上開函文均係寄存
    於郵政機關，不生民事訴訟法所定合法送達之效力，而裁定
    駁回抗告人之聲請，自有未洽，抗告意旨執此指摘原裁定不
    當，聲明廢棄，為有理由。
四、據上論結，本件抗告為有理由，依行政執行法第17條第9項
    、民事訴訟法第492條、第95條、第78條，裁定如主文。
中    華    民    國    97    年    10   月    27    日
                    民事第六庭
                        審判長法  官  林鄉誠
                              法  官  楊豐卿
                              法  官  許紋華
正本係照原本作成。
不得再抗告。
中    華    民    國    97    年    10   月    28    日
                              書記官  潘大鵬


司法院資訊處製作；財團法人民間司法改革基金會備份。
